【裁判字號】    99,重訴,15
【裁判日期】    990729
【裁判案由】    給付租金等
【裁判全文】
臺灣臺南地方法院民事判決              99年度重訴字第15號
原      告  臺南市政府
法定代理人  乙○○
訴訟代理人  湯光民律師
複  代理人  甲○○
            林佳臻
被      告  丙○○○○○○○○.
            己○○○○○○○○.
            庚○○○○○○○○.
            丁○○○○○○○○.
兼上四人共同
訴訟代理人  戊○○即陳連興與陳.
上列當事人間請求給付租金等事件，經本院於民國99年7月15日
言詞辯論終結，判決如下：
    主      文
被告戊○○應給付原告新臺幣貳拾肆萬零貳拾壹元，及自附表所
示各筆金額之利息起算日起均至清償日止，按週年利率百分之五
計算之利息。
原告其餘之訴駁回。
訴訟費用由被告戊○○負擔。
    事實及理由
一、原告起訴主張略以：
（一）先位請求部分：
    1.原告於民國82年間，為開闢臺南市○○路地○街商場，乃
      拆除海安路預定道路用地上之攤販，經攤商陳情要求原告
      提供土地供渠等自行籌資興建臨時攤販集中商場繼續營業
      ，原告遂提供向前臺灣省政府教育廳代管之坐落臺南市○
      ○區○○段46地號土地（即文中45號土地，以下簡稱：系
      爭土地），出租予攤商興建「海安路臨時綜合商場」（以
      下簡稱系爭商場）。租金數額之計算係按前臺灣省政府所
      規定租金計算方式核收，惟查民國93年後之租金數額計算
      係依93年10月25日教育部之『部授教中（總）字第093059
      3136號』函第五點說明：自93年起，同意使用補償金之計
      算方式如下：實際使用面積：同意扣除公共使用走道及
      廣場、停車場及花台；每位攤商須繳使用補償金面積＝
      實際使用面積×各攤位使用面積÷總攤位面積。每位攤
      商須繳使用補償金面積×當期公告地價×年息利率5%。此
      有海安路面積計算徵收金額報告可據； 另自96年度1月起
      開始，土地申報地價由每平方公尺9,800元降為4,000元，
      故依此調整96年度以後租金（使用補償金）金額。租賃期
      間至海安路地下街興建完成或系爭土地欲興建學校之日止
      。租金繳納方式，則由原告開單，並由攤商於每年1月、7
      月分二期持向原告繳納，即1月係繳交前年度7月至12月份
      租金，7月係繳交當年度1至6月份租金， 被告之被繼承人
      為系爭商場之攤商之一，前向原告承租系爭土地使用系爭
      商場內130、377、283號攤位， 惟目前積欠原告93年1月1
      日起至97年12月31日之租金迄未繳納。被告之被繼承人陳
      郭好、陳連興 分別已於95年5月12日、94年7月2日死亡，
      被告為其繼承人， 依民法第1153條第1項規定，被告對於
      其被繼承人陳郭好、陳連興積欠原告之租金債務應負連帶
      責任。依上述被告每年應負擔之使用補償金為93年至95年
      下半年度為每年72,350元；96年上半年度後降低為每年25
      ,670元。
    2.又原告於82年間，因開闢海安路地下街，徵收拆除道路預
      定地上之攤商，經攤商委由訴外人黃石紅代表全體攤商以
      書面陳情要求提供土地供渠等自費興建商場，經攤商陳情
      結果，當時之市長施治明遂批示提供系爭土地供攤商自費
      興建商場，此有原告82年7月15日『八二南市工土字第932
      58號函』可證，依該函之記載，並無隻字片語提及係「無
      償」提供攤商使用，且該函亦載：「……如有未盡事宜，
      顯依市府函文辦理，絕無異議……」；後來全體攤商才依
      據原告上開函文於系爭土地上興建系爭商場。於興建完成
      後，更由黃石紅以系爭商場代表人身分，向原告申請核發
      臨時使用執照，由上可知，系爭商場之攤商於向原告陳情
      取得系爭土地興建系爭商場之過程中，均委由黃石紅向原
      告協調，黃石紅自屬有權代理全體攤商，否則全體攤商如
      何能根據原告行文予黃石紅之函件於系爭土地上興建商場
      ，並依據記載黃石紅為代表人之臨時使用執照辦理送水、
      送電以營業？再者，系爭商場於83年12月25日開幕營業，
      在此之前即由黃石紅於83年8月3日代表全體攤商出具切結
      書予原告，並承諾願繳交所使用系爭土地之租金，亦即兩
      造確曾有租賃關係之意思表示合致，是黃石紅確係有權代
      理全體攤商一節，亦有原告83年8月9日『南市工土字第25
      948號函』記載系爭商場代表人為黃石紅等語可證。
    3.況系爭土地當時係省有地，臺灣省政府既有訂定「臺灣省
      省省有基地租金率」，且出租省有地之原告既兼地方行政
      機關之地位，客觀上應可預期原告將遵照上開法令規定辦
      理，故本件租賃契約之租金數額客觀上亦屬可得確定，否
      則黃石紅豈願簽立系爭切結書？又原告自84年間開始，即
      開單通知被告繳納，足證兩造就租金數額確有意思表示合
      致之情事。今被告既有承租系爭土地，即應按期繳納租金
      。按給付有確定期限者，債務人自期限屆滿時起，負遲延
      責任，而遲延之債務，以支付金錢為標的者，債權人得請
      求依法定利率計算之遲延利息，民法第229條第1項、第23
      3條第1項分別定有明文。查被告每年1至6月份應繳之租金
      ，於當年7月31日繳納期限即已屆滿，原告自得請求自8月
      1日起按法定利率計算之遲延利息。而每年7月至12月份之
      租金，繳納期限於隔年1月31日即已屆滿， 原告亦得請求
      自2月1日起按法定利率計算之遲延利息。
    4.因本件系爭土地自96年1月起之申報地價已由每平方公尺9
      ,800元， 調降為4,000元，今被告使用系爭130、283號攤
      位面積均為35.8平方公尺，使用系爭377號攤位面積為54.
      8平方公尺，是被告應給付原告240,021元之租金。
（二）備位請求部分：
    1.按無法律上之原因而受有利益，致他人受損害者，應返還
      其利益，雖有法律上之原因，而其後已不存在者，亦同，
      民法第179條訂有明文； 次按依不當得利之法則請求返還
      不當得利，以無法律上之原因而受利益，致他人受有損害
      為其要件，故其得請求返還之範圍，應以對方所受之利益
      為度，非以請求人所受損害若干為準，無權占有他人土地
      ，可能獲得相當於租金之利益為社會通常之觀念（最高法
      院61年台上字第1695號判例參照）。
    2.被告就其使用系爭土地上之「海安路臨時綜合商場」內之
      130、377、283號攤位不爭執， 惟系爭土地係原告向前臺
      灣省政府教育廳（即現在之教育部）代管之土地，故原告
      為系爭土地之管理人，倘法院認定兩造間無租賃關係，則
      被告私自占有、 使用系爭商場130、377、283號之攤位，
      即無任何法律上原因，卻受有相當於租金之利益，致原告
      受有損害， 為此，原告爰依民法第179條之規定及最高法
      院61年台上字第1695號判例意旨，請求被告返還相當於93
      年l月1日至97年12月31日 租金數額240,021元之不當得利
      。
（三）並聲明：
    1.被告應給付原告240,021元，及自附表所示利息起算日起
      至清償日止，按週年利率百分之5計算之利息。
    2.訴訟費用由被告負擔。
二、被告戊○○抗辯略以： 被繼承人陳郭好及陳連興已於93年7
    月22日將系爭攤位拋棄讓渡予其，租金、房屋稅及地價稅等
    都是其在管的，攤位均由其繼承及負責，原告並同意自93年
    起重新訂立租賃契約，所以本件土地租金與其他兄弟姊妹即
    被告陳順芳、陳順發、陳玉蘭及陳玉華無涉云云。
三、被告陳順芳、陳順發、陳玉蘭、陳玉華提出之書狀則以：
（一）按於98年6月10日 公布之民法繼承編施行法第1之3條規定
      ：「（第1項）繼承在民法繼承編98年5月22日修正施行前
      開始，繼承人未逾修正施行前為限定繼承之法定期間且未
      為概括繼承之表示或拋棄繼承者，自修正施行之日起，適
      用修正後民法第1148條、第1153條至第1163條之規定。（
      第2項）繼承在民法繼承編98年5月22日修正施行前開始，
      繼承人對於繼承開始以前已發生代負履行責任之保證契約
      債務，由其繼續履行債務顯失公平者，以所得遺產為限，
      負清償責任。（第3項）繼承在民法繼承編98年5月22日修
      正施行前開始，繼承人已依民法第1140條之規定代位繼承
      ，由其繼續履行繼承債務顯失公平者，以所得遺產為限，
      負清償責任。（第4項）繼承在民法繼承編98年5月22日修
      正施行前開始，繼承人因不可歸責於己之事由或未同居共
      財者，於繼承開始時無法知悉繼承債務之存在，致未能於
      修正施行前之法定期間為限定或拋棄繼承，且由其繼續履
      行繼承債務顯失公平者，於修正施行後，以所得遺產為限
      ，負清償責任。（第5項）前3項繼承人依修正施行前之規
      定已清償之債務，不得請求返還。」合先敘明。
（二）被告陳順芳、陳順發、陳玉蘭、陳玉華等人對於被繼承人
      有租金及不當得利債務乙事，均不知情，由於被告陳順芳
      、陳順發、陳玉蘭、陳玉華未與被繼承人陳郭好、陳連興
      同居共財，陳順發僅戶籍遷至與被繼承人同處所，實際居
      住於臺南市南區觀光城，而被繼承人陳連興、陳郭好生前
      並不識字，就本案系爭商場之攤位承租事宜，係由被繼承
      人長子兼被告戊○○全權處理，此有拋棄書乙份可稽，故
      對於被繼承人承租系爭攤位之相關狀況完全不清楚，均係
      於99年6月間接獲鈞院通知書始為知悉， 加上不諳法律，
      致未於被繼承人陳連興、 陳郭好分別於94年7月24日、95
      年5月12日死亡時， 未依法向鈞院聲明拋棄繼承或限定繼
      承。抑者，被告陳順芳、陳順發、陳玉蘭、陳玉華對於被
      繼承人陳連興、陳郭好之系爭攤位承租並無獲得任何利益
      ，且被繼承人死亡後，無遺留任何財產，被告等亦未自陳
      連興、陳郭好分得任何遺產，現如反要求被告等人以自身
      財產所得肩負被繼承人陳連興、 陳郭好所遺留之240,021
      元及衍生之利息等租金或不當得利債務，繼續履行上開債
      務，顯有失公平。
（三）基上，被告之被繼承人陳連興、 陳郭好分別於94年7月24
      日、95年5月12日死亡， 本件被告繼承之事實係發生在98
      年5月22日之前， 而被繼承人陳連興、陳郭好係於繼承開
      始以前與臺南市政府發生租金給付或不當得利之訟爭，但
      因被告等人根本不知被繼承人陳連興、陳郭好之租金或不
      當得利債務，亦無從知悉，又未因此獲有任何利益，或自
      被繼承人陳連興、陳郭好分得任何遺產，加以不諳法律始
      未繼承事實發生時向法院聲明拋棄繼承或限定繼承，如反
      要求被告等人現今須以自身財產所得負擔被繼承人陳連興
      、陳郭好之租金或不當得利債務，繼續履行上開債務，實
      有失公平，準此，依據上開民法繼承編施行法第1之3條規
      定，被告等人自得主張以所得遺產為限，負清償責任。
（四）並聲明：
    1.原告之訴駁回。
    2.訴訟費用由原告負擔。
四、查原告前曾以被告向原告承租系爭土地使用系爭商場內編號
    130、377、283號攤位， 被告積欠原告88年1月1日起至92年
    12月31日之租金共計374,680元未繳納為由， 經原告本於租
    賃之法律關係請求被告給付租金374,680元及遲延利息， 經
    本院以兩造就系爭土地確已成立租賃契約為由，判決被告敗
    訴確定等情，為兩造所不爭執，並經本院調閱本院93年度南
    簡字第1014、1147號卷（含94年度簡上字第30號、28號卷，
    以下簡稱前案）核閱屬實。
四、得心證之理由：
（一）按學說上所謂之「爭點效」，係指法院於確定判決理由中
      ，對訴訟標的以外當事人所主張或抗辯之重要爭點，本於
      兩造辯論之結果所為之判斷結果，除有顯然違背法令，或
      當事人提出新訴訟資料足以推翻原判斷之情形外，於同一
      當事人間，就與該重要爭點有關之他訴訟，不得再為相反
      之主張，法院亦不得作相異之判斷而言，其乃源於訴訟上
      之誠信原則及當事人公平之訴訟法理而來。是「爭點效」
      之適用，除理由之判斷具備「於同一當事人間」、「非顯
      然違背法令」及「當事人未提出新訴訟資料足以推翻原判
      斷」等條件外，必須該重要爭點，在前訴訟程序已列為足
      以影響判決結果之主要爭點，經兩造各為充分之舉證，一
      如訴訟標的極盡其攻擊、防禦之能事，並使當事人適當而
      完全之辯論，由法院為實質上之審理判斷，前後兩訴之標
      的利益大致相同者，始應由當事人就該事實之最終判斷，
      對與該重要爭點有關之他訴訟負結果責任，以符民事訴訟
      上之誠信原則（最高法院95年度度台上字第1574、96年度
      台上字第307號判決可資參照）。
（二）本院前案確定判決將「兩造間就系爭土地究有無租賃契約
      關係存在？」列為該案之重要爭點，並經兩造充分之舉證
      及攻擊、防禦後，認定兩造間就系爭土地確成立租賃契約
      ，亦有上開民事判決附卷可稽。查本案與前案之當事人相
      同，前案已將「兩造間就系爭土地究有無租賃契約關係存
      在？」列為重要爭點，並為兩造間就系爭土地並已成立租
      賃契約之認定。該確定判決並無顯然違背法令之情形，原
      告於本案又未提出新訴訟資料足以推翻原判斷，依上開說
      明，被告於本案自不得再主張兩造間就系爭土地未成立租
      賃契約，始符民事訴訟上之誠信原則。
（三）被告戊○○辯稱： 被繼承人陳郭好及陳連興已於93年7月
      22日將系爭攤位拋棄讓渡予其，租金、房屋稅及地價稅等
      都是其在管的，攤位均由其繼承及負責，原告並同意自93
      年起重新訂立租賃契約，所以本件土地租金與其他兄弟姊
      妹即被告陳順芳、陳順發、陳玉蘭及陳玉華無涉云云，並
      提出拋棄書、臺南市稅務局房屋稅繳納證明書、臺南市政
      府函等件為證，原告則否認其同意被告之被繼承人陳郭好
      、陳連興將系爭攤位讓與被告戊○○，經查：
    1.租用基地建築房屋，承租人房屋所有權移轉時，其基地租
      賃契約，對於房屋受讓人，仍繼續存在，89年5月5日修正
      公布施行之民法第426條之1定有明文。民法債編施行前發
      生之債，除本施行法有特別規定外，不適用民法債編之規
      定；其在修正施行前發生者，除本施行法有特別規定外，
      亦不適用修正施行後之規定，民法債編施行法 第1條亦有
      明文。查系爭租賃契約於89年5月5日之前即已成立，業如
      前述，依上開規定， 系爭租賃契約自無現行民法第426條
      之1規定之適用。
    2.租用基地建築房屋，如當事人間無禁止轉讓房屋之特約，
      固應推定出租人於立約時，即已同意租賃權得隨建築物而
      移轉於他人，但租賃權亦屬債權之一種，其讓與非經讓與
      人或受讓人通知出租人，對於出租人不生效力，此就民法
      第297條之規定推之而自明 （最高法院52年台上第2047號
      判決參照），依上開說明可知，於89年5月5日修正公布施
      行民法第426條之1之前，租用基地建築房屋，須當事人間
      無禁止轉讓房屋之特約，始得推定出租人於立約時，即已
      同意租賃權得隨建築物而移轉於他人。查兩造間並無不得
      轉讓系爭攤位之特約，而被告戊○○又稱其曾於93年間有
      向原告陳報系爭攤位已由被繼承人拋棄轉讓與其並提出更
      正使用人，且臺南市稅務局亦將系爭攤位之納稅義務人變
      更為被告戊○○，認原告確實知悉系爭攤位轉讓等情，原
      告固不爭執拋棄書之真正，亦不否認臺南市稅務局已將系
      爭攤位之納稅義務人變更為被告戊○○，惟以：被告戊○
      ○在93年度買受攤位，有到國稅局辦理並沒有到原告處辦
      理變更，房屋稅繳納與租金無關云云置辯。經查，系爭商
      場之攤商欲辦理攤位之轉讓及變更納稅義務人，均係向臺
      南市政府（即原告）所屬公共工程處及臺南市稅務局申請
      ，而臺南市稅務局既已將系爭攤位之納稅義務人變更為被
      告戊○○，原告自不得因其內部管理單位不同而委稱不知
      ，故被告上揭所辯，洵非無據。是依上開說明，被告之被
      繼承人陳郭好、陳連興轉讓系爭攤位與被告戊○○之事實
      既經通知原告，對原告自生租賃權讓與之效力，即系爭租
      賃契約已存在於原告與被告戊○○間。
    3.綜上，系爭租賃契約既存在於原告與被告戊○○間，已如
      前述，則本件租金債務即非被告等人所繼承被繼承人之債
      務，自與被告陳順芳、陳順發、陳玉蘭、陳玉華無涉。從
      而，原告本於租賃及繼承之法律關係，請求被告陳順芳、
      陳順發、陳玉蘭及陳玉華對被繼承人積欠原告之租金債務
      負連帶責任，即屬無據，不應准許。
（四）原告與被告戊○○間就系爭土地確成立租賃契約，且係依
      省有土地出租之法令規定計算租金，業如前述，惟查，精
      省後，系爭土地已改由教育部經管，本件租金數額之計算
      自應改以國有土地出租法令即國有出租基地租金率調整方
      案計收，即以土地申報地價年息百分之5計收租金。 又教
      育部93年10月25日部授教中（總）字第0930593136號函第
      五項說明：自93年起，同意（系爭土地）使用補償金之計
      算方式如下：1.實際使用面積：同意扣除公共使用走道及
      廣場、停車場及花台；2.每位攤商須繳使用補償金面積＝
      實際使用面積（24719.3平方公尺）各攤位使用面積（
      依據93年6月25日南市工字第09331037090函檢附清冊所載
      面積）總攤位面積（24342.1平方公尺）。 3.每位攤商
      每年應繳使用補償金＝每位攤商須繳使用補償金面積當
      期公告地價年息利率5%，有該函附卷可稽，是原告主張
      本案之租金依上開計算方式核收，自屬有據。系爭土地申
      報地價自93年1月起至95年12月31日止，每平方公尺為9,8
      00元，自96年1月起，每平方公尺為4,000元，有地價查詢
      資料1份在卷可參， 依上開說明，被告系爭130、283號攤
      位使用面積均為35.8平方公尺，被告93年應繳納租金35,6
      24元【計算式：24719.335.8243 42.1＝36.35，36.3
      59,8005%＝17,812，17,8122＝35,624， 小數點以
      下四捨五入】，94年及95年分別分2期繳納（1至6月及7至
      12月），每期應繳納租金為17,812元【計算式：17,812
      22＝17,812】，96年及97年亦分別分2期繳納 （1至6月
      及7至12月），每期應繳納租金為7,270元【計算式：24,7
      19.335.824,342.1＝36.35，36.354,0005%2
      2＝7,270】； 被告系爭377號攤位使用面積則為54.8平方
      公尺，被告93年應繳納租金27,269元 【計算式：24719.3
      54.8243 42.1＝55.65，55.659,8005%＝27,269
      ，小數點以下四捨五入】，94年及95年分別分2期繳納（1
      至6月及7至12月），每期應繳納租金為13,635元【計算式
      ：27,2692＝13,635， 小數點以下四捨五入】，96年及
      97年亦分別分2期繳納（1至6月及7至12月），每期應繳納
      租金為5,565元 【計算式：24,719.354.824,342.1＝
      55.65，55.654,0005%2＝5,565】， 故原告請求被
      告戊○○給付租金合計為240,021元【計算式：35,624＋
      （17,8124）＋（7,2704）＋27,269＋（13,6354）
      ＋（5,5654）＝240,021】，即屬有據。
（五）按給付有確定期限者，債務人自期限屆滿時起，負遲延責
      任；又遲延之債務，以支付金錢為標的者，債權人得請求
      依法定利率計算 之遲延利息，民法第229條第1項、第233
      條第1項分別定有明文。 從而，原告本於租賃之法律關係
      ，請求被告戊○○給付 如主文第1項所示之金額及利息，
      為有理由，應予准許。另原告本於租賃及繼承之法律關係
      ，請求被告陳順芳、陳順發、陳玉蘭及陳玉華給付被繼承
      人陳郭好、陳連興積欠原告之租金債務部分，為無理由，
      不應准許。又原告先位請求既獲勝訴之判決，本院自毋庸
      就其備位請求再為審酌，附此敘明。
五、本件判決之基礎已臻明確，兩造其餘之攻擊防禦方法及舉證
    ，核與判決結果無影響，無一一審究之必要，併此敘明。
六、結論：本件原告之訴為一部有理由、一部無理由，依民事訴
    訟法第79條，判決如主文。
中    華    民    國    99    年    7     月    29    日
                          臺灣臺南地方法院民事第三庭
                                  法  官  王 獻 楠
以上正本證明與原本無異。
如對本判決上訴，須於判決送達後20日內向本院提出上訴狀（需
按他造人數附繕本）。如委任律師提起上訴者，應一併繳納上訴
審裁判費。
中    華    民    國    99    年    7     月    30    日
                                  書記官  李 鎧 安
附表：
（攤位130號）
┌──┬───────┬────┬─────┐
│編號│   承租期間   │租金數額│利息起算日│
├──┼───────┼────┼─────┤
│ 1  │93年1月至12月 │ 17,812 │94年2月1日│
├──┼───────┼────┼─────┤
│ 2  │94年1月至 6月 │  8,906 │94年8月1日│
├──┼───────┼────┼─────┤
│ 3  │94年7月至12月 │  8,906 │95年2月1日│
├──┼───────┼────┼─────┤
│ 4  │95年1月至 6月 │  8,906 │95年8月1日│
├──┼───────┼────┼─────┤
│ 5  │95年7月至12月 │  8,906 │96年2月1日│
├──┼───────┼────┼─────┤
│ 6  │96年1月至 6月 │  3,635 │96年8月1日│
├──┼───────┼────┼─────┤
│ 7  │96年7月至12月 │  3,635 │97年2月1日│
├──┼───────┼────┼─────┤
│ 8  │97年1月至 6月 │  3,635 │97年8月1日│
├──┼───────┼────┼─────┤
│ 9  │97年7月至12月 │  3,635 │98年2月1日│
├──┴───────┴────┴─────┤
│         合計          67,976             │
└─────────────────────┘
（攤位377號）
┌──┬───────┬────┬─────┐
│編號│   承租期間   │租金數額│利息起算日│
├──┼───────┼────┼─────┤
│ 1  │93年1月至12月 │ 27,269 │94年2月1日│
├──┼───────┼────┼─────┤
│ 2  │94年1月至 6月 │ 13,635 │94年8月1日│
├──┼───────┼────┼─────┤
│ 3  │94年7月至12月 │ 13,635 │95年2月1日│
├──┼───────┼────┼─────┤
│ 4  │95年1月至 6月 │ 13,635 │95年8月1日│
├──┼───────┼────┼─────┤
│ 5  │95年7月至12月 │ 13,635 │96年2月1日│
├──┼───────┼────┼─────┤
│ 6  │96年1月至 6月 │  5,565 │96年8月1日│
├──┼───────┼────┼─────┤
│ 7  │96年7月至12月 │  5,565 │97年2月1日│
├──┼───────┼────┼─────┤
│ 8  │97年1月至 6月 │  5,565 │97年8月1日│
├──┼───────┼────┼─────┤
│ 9  │97年7月至12月 │  5,565 │98年2月1日│
├──┴───────┴────┴─────┤
│         合計         104,069             │
└─────────────────────┘
（攤位283號）
┌──┬───────┬────┬─────┐
│編號│   承租期間   │租金數額│利息起算日│
├──┼───────┼────┼─────┤
│ 1  │93年1月至12月 │ 17,812 │94年2月1日│
├──┼───────┼────┼─────┤
│ 2  │94年1月至 6月 │  8,906 │94年8月1日│
├──┼───────┼────┼─────┤
│ 3  │94年7月至12月 │  8,906 │95年2月1日│
├──┼───────┼────┼─────┤
│ 4  │95年1月至 6月 │  8,906 │95年8月1日│
├──┼───────┼────┼─────┤
│ 5  │95年7月至12月 │  8,906 │96年2月1日│
├──┼───────┼────┼─────┤
│ 6  │96年1月至 6月 │  3,635 │96年8月1日│
├──┼───────┼────┼─────┤
│ 7  │96年7月至12月 │  3,635 │97年2月1日│
├──┼───────┼────┼─────┤
│ 8  │97年1月至 6月 │  3,635 │97年8月1日│
├──┼───────┼────┼─────┤
│ 9  │97年7月至12月 │  3,635 │98年2月1日│
├──┴───────┴────┴─────┤
│         合計          67,976             │
└─────────────────────┘

司法院資訊處製作；財團法人民間司法改革基金會備份。
